臺灣高等法院臺南分院刑事裁定
110年度毒抗字第403號
抗  告  人
即  聲請人  薛錫欽

上列抗告人因聲請重新審理案件，不服臺灣臺南地方法院中華民
國110年4月23日裁定（110年度毒聲再字第2號）提起抗告，本院
裁定如下：
    主  文
抗告駁回。
    理  由
一、本件抗告意旨略以：毒品危害防制條例第21條之規定是原確
    定裁定未及審酌之處，原審駁回抗告人之聲請尚非妥適，請
    撤銷臺灣臺南地方法院109年度毒聲字第319號確定裁定。
二、原裁定意旨略以：本件縱從寬認係依毒品危害防制條例第20
    條之1第1項所規定對於觀察、勒戒裁定之聲請重新審理，然
    而聲請人前於民國109年12月9日收受臺灣臺南地方法院109
    年度毒聲字第319號裁定，因未經提起抗告，該案嗣於109年
    12月15日確定，有109年度毒聲字第319號裁定、送達證書影
    本在卷可憑，聲請人既然供稱為於108年9月25日起自費進行
    戒除毒癮治療，且依前述抗告人提出之二林基督教醫院診療
    紀錄，最後處方日為109年5月20日，應足認此戒除毒癮治療
    之事實及診療紀錄之證據，均為原109年度毒聲字第319號裁
    定確定前已存在，且為聲請人所知悉，其自應於109年12月1
    5日裁定確定後之30日內提起重新審理之聲請，然而其嗣至1
    10年3月17日始提出本件聲請，自非合法。至於聲請人其餘
    聲請理由，均屬法律規定及法律理論之說明，並非所謂之「
    新證據」，其本件聲請應屬不合法，應予駁回。
三、按觀察、勒戒及強制戒治之裁定確定後，有下列情形之一，
    認為應不施以觀察、勒戒或強制戒治者，受觀察、勒戒或強
    制戒治處分之人，或其法定代理人、配偶，或檢察官得以書
    狀敘述理由，聲請原裁定確定法院重新審理：五、因發現確
    實之新證據足認受觀察、勒戒或強制戒治處分之人，應不施
    以觀察、勒戒或強制戒治者。聲請重新審理，應於裁定確定
    後30日內提起。但聲請之事由，知悉在後者，自知悉之日起
    算。毒品危害防制條例第20條之1第1項第5款、第2項定有明
    文。
四、經查：
　㈠抗告人前因施用第一級毒品，經原審法院於109年12月3日以1
    09年度毒聲字第319號裁定送觀察、勒戒，抗告人於109年12
    月9日收受裁定後未提起抗告，而於109年12月15日確定等情
    ，有上開裁定、送達證書、台灣高等法院被告前案紀錄表附
    卷可參。又抗告人雖主張其於108年9月25日已自費進行毒癮
    戒除程序，並據此聲請重新審理，惟抗告人遲至110年3月16
    日始經由法務部○○○○○○○○向原審法院提出重新審理之聲請，
    已逾30日法定期間之規定，且其聲請之事由亦無於裁定確定
    後始知悉之情事，則本件聲請不合法律上程序。
　㈡從而，原裁定以聲請人之聲請不合法，駁回其聲請，核無不
    合，抗告人猶執前詞提起本件抗告，為無理由，應予駁回。
五、應依刑事訴訟法第412條，裁定如主文。
中　　華　　民　　國　　110 　年　　5 　　月　　26　　日
                  刑事第七庭    審判長法　官  吳勇輝
                                      法　官  周紹武 
                                      法　官  吳錦佳
以上正本證明與原本無異。
不得抗告。
　　　　　　　　　　　　　　　　　　　書記官  王杏月
中　　華　　民　　國　　110 　年　　5 　　月　　26　　日